# 资产减值问题请教陈版

提问人：lbwl 时间：2016-01-15 10:06:51
我公司目前开发一个商品房项目，按照年底实际销售售价假设是 7000 元/平米计提了减值（实际单位成本高于 7000 ），假设在年报报出前公司为了加快销售进度准备进行大幅降价，预计售价 5000 元/平米，请问陈版我在做 15 年年报时是按照 7000 计提还是 5000 计提，我记得以前看过一个说减值应该以资产负债表日的的情况计提，请问是这样吗

回答人：chenyiwei
在考虑减值问题时，应当只考虑代表资产负债表日已存在状态的信息。如果“为了加快销售进度准备进行大幅降价，预计售价 5000 元/平米”是在资产负债表日后根据市场情况的变化新作出的决策，在资产负债表日无法合理预见将出现这一变化，则属于资产负债表日后非调整事项，在资产负债表日的减值测试中不考虑该因素。 在实务操作中，该降价决策作出时间距离资产负债表日越远，属于资产负债表日后调整事项的可能性就越小。